Inventaris van het archief van het Ministerie van Binnenlandse Zaken: Afdeling Medische Politie, (1878) 1881-1901
Nationaal Archief, Den Haag
- Stukken betreffende bijzondere onderwerpen, B.
  - Zorg voor de statistiek, 4.
    - Stukken betreffende totstandkoming van koninklijke besluiten inzake benoeming en ontslag van leden van de Centrale Commissie voor de Statistiek, 1893-1894; 611; 1 omslag
    - Stukken betreffende behandeling van de begrotingen en verslagen van de Centrale Commissie voor de Statistiek, 1894-1901; 612; 1 pak
    - Stukken betreffende behandeling van het verzoek van de Commissie voor geneeskundige Statistiek van de Nederlandsche Maatschappij tot Bevordering der Geneeskunde om van regeringswege een sterfte-atlas uit te geven, 1895; 613; 5 stukken
    - Stukken betreffende totstandkoming van het Koninklijk Besluit van 12 augustus 1895 no. 46 inzake aanwijzing van regeringsvertegenwoordigers voor het congres van het Internationaal Statistisch Instituut te Bern, 614; 1 omslag
    - Stukken betreffende reorganisatie van de Centrale Commissie voor de Statistiek en instelling van een Centraal Bureau voor de Statistiek, 1898-1899; 615; 2 stukken
    - Stukken betreffende vaststelling van de nomenclatuur van doodsoorzaken, 1900-1901; 616; 1 omslag
    - Verslag van het Centraal Bureau voor de Statistiek, met geleidebrief, 1901; 617; 2 stukken
    - Verslag van het verhandelde op de achtste vergadering van het Institut International de Statistique te Boedapest, met geleidebrief, 1901; 618; 2 stukken
- Aanvulling 2009, C.
  - Stukken betreffende het bestrijden van lepra, 1899-1900; 619; 1 pak
  - Engelse parlementaire stukken inzake botervervalsing., 1885-1894; 620; 1 omslag
  - Inventarissen van de inboedel van de rijkskrankzinnigengestichten te Medemblik en Grave., 1888-1900; 621; 1 omslag
  - Publicaties en parlementaire stukken betreffende quarantainemaatregelen in buitenlandse havens., 1890-1900; 622; 1 omslag
  - Stukken betreffende de voorwaarden waarop vreemdelingen in ziekenhuizen in Nederland kunnen worden opgenomen., 1892; 623; 1 omslag
  - Verslag van de resultaten van een onderzoek naar het voorkomen van kanker in Nederland., 1901; 624; 1 omslag